【裁判字號】    99,訴,2513
【裁判日期】    991018
【裁判案由】    毒品危害防制條例
【裁判全文】
臺灣板橋地方法院刑事判決              99年度訴字第2513號
公  訴  人  臺灣板橋地方法院檢察署檢察官
被      告  甲○○
上列被告因違反毒品危害防制條例案件，經檢察官提起公訴（99
年度毒偵字第4487號），本院依簡式審判程序審理後，判決如下
：
    主    文
甲○○施用第一級毒品，累犯，處有期徒刑捌月，扣案第一級毒
品海洛因合計驗餘淨重捌點陸零公克，沒收銷燬之，扣案包裹上
開海洛因之包裝袋個、針筒支、吸管分裝杓貳支及橡膠管壹
條，均沒收之；又施用第二級毒品，累犯，處有期徒刑伍月，扣
案吸管分裝杓貳支及吸食器壹組，均沒收之。應執行有期徒刑拾
壹月，扣案第一級毒品海洛因合計驗餘淨重捌點陸零公克，沒收
銷燬之，扣案包裹上開海洛因之包裝袋個、針筒支、吸管分
裝杓貳支、橡膠管壹條及吸食器壹組，均沒收之。
    事    實
一、甲○○前因施用毒品案件，經本院以95年度毒聲字第2467號
    裁定送觀察、勒戒後，因認有繼續施用毒品之傾向，經本院
    以96年度毒聲字第555 號裁定令入戒治處所施以強制戒治，
    嗣因認無繼續戒治之必要，於民國96年12月31日執行完畢釋
    放出臺灣新店戒治所，並於97年2 月22日由臺灣板橋地方法
    院檢察署檢察官以97年度戒毒偵字第103 號為不起訴處分確
    定。其另因竊盜案件，經本院以96年度易字第1411號判決判
    處有期徒刑10月確定後，嗣經本院以96年度聲減字第5786號
    裁定減為有期徒刑5 月確定，而於97年5 月30日縮刑期滿徒
    刑執行完畢，復因施用第一級、第二級毒品案件，經本院以
    97年度訴字第4871號判決判處應執行有期徒刑9 月確定，甫
    於98年11月11日縮刑期滿徒刑執行完畢。
二、詎甲○○猶不知悔改，於上開強制戒治執行完畢釋放後5 年
    內之99年5 月22日18時10分許，在臺北縣板橋市○○街94號
    3 樓之1 友人黃冠麟住處內，先基於施用第一級毒品之犯意
    ，持吸管分裝杓將第一級毒品海洛因置入針筒加水稀釋，再
    以在身上綁橡膠管注射血管之方式，施用海洛因1 次；另基
    於施用第二級毒品之犯意，持吸管分裝杓將第二級毒品甲基
    安他命置入吸食器內，再用火燒烤吸食煙霧之方式，施用甲
    基安非他命1 次。嗣於同日18時55分許，為警在前址查獲甲
    ○○，並當場扣得其所有之第一級毒品海洛因（合計淨重8.
    62公克、合計驗餘淨重8.60公克、合計純質淨重1.55公克）
    3 包，供或預供其施用海洛因使用之針筒3 支（其中已使用
    者1 支、預備使用者2 支）及橡膠管1 條，供其施用甲基安
    非他命使用之吸食器1 組，與同供其施用海洛因、甲基安非
    他命使用之吸管分裝杓2 支。
三、案經臺北縣政府警察局永和分局移請臺灣板橋地方法院檢察
    署檢察官偵查後提起公訴。
    理    由
一、本案被告甲○○所犯均係死刑、無期徒刑、最輕本刑為3 年
    以上有期徒刑以外之罪，其於準備程序中就被訴事實皆為有
    罪之陳述，經本院告知簡式審判程序之旨，並聽取公訴人、
    被告之意見後，經合議庭裁定由受命法官獨任進行簡式審判
    程序審理，合先敘明。
二、上揭犯罪事實，業據被告甲○○於警詢、檢察官訊問及本院
    審理時均坦承不諱，並有搜索扣押筆錄暨扣押物品目錄表1
    份、查獲現場及扣案物照片共14張附卷可稽，而被告於99年
    5 月22日為警查獲後，經採集尿液送台灣檢驗科技股份有限
    公司囑託鑑定結果，確呈嗎啡（按海洛因經施用進入人體後
    ，係水解還原成嗎啡，再代謝排出體外，業據行政院衛生署
    藥物食品檢驗局以73藥檢壹字第030221號函文說明綦詳，而
    為本院辦理施用第一級毒品案件職務上所已知）及甲基安非
    他命之陽性反應，有該公司99年6 月8 日濫用藥物檢驗報告
    1 份在卷可稽，且同日為警扣案之粉末檢品3 包，經送法務
    部調查局濫用藥物實驗室鑑定結果，合計淨重8.62公克、合
    計驗餘淨重8.60公克、合計純質淨重1.55公克，均含海洛因
    成分，亦有該實驗室99年6 月23日調科壹字第09923013790
    號鑑定書1 件在卷可憑，均足以佐證被告自白與事實相符，
    堪以採信。再被告前因施用毒品案件，經本院以95年度毒聲
    字第2467號裁定送觀察、勒戒後，因認有繼續施用毒品之傾
    向，經本院以96年度毒聲字第555 號裁定令入戒治處所施以
    強制戒治，嗣因認無繼續戒治之必要，於96年12月31日執行
    完畢釋放出臺灣新店戒治所，並於97年2 月22日由臺灣板橋
    地方法院檢察署檢察官以97年度戒毒偵字第103 號為不起訴
    處分確定等情，有臺灣高等法院被告前案紀錄表1 份附卷可
    稽，足徵被告係於強制戒治執行完畢釋放後5 年內，再為本
    案施用海洛因、甲基安非他命之事證明確，被告犯行洵堪認
    定，應依法論科。
三、按海洛因、甲基安非他命分別屬毒品危害防制條例第2 條第
    2 項第1 款、第2 款所定之第一級、第二級毒品，是核被告
    甲○○所為，係犯毒品危害防制條例第10條第1 項、第2 項
    之施用第一級、第二級毒品罪。被告為施用海洛因、甲基安
    非他命而持有海洛因、甲基安非他命之低度行為，各為其施
    用第一級、第二級毒品之高度行為所吸收，均不另論罪。查
    被告前因竊盜案件，經本院以96年度易字第1411號判決判處
    有期徒刑10月確定後，嗣經本院以96年度聲減字第5786號裁
    定減為有期徒刑5 月確定，而於97年5 月30日縮刑期滿徒刑
    執行完畢，復因施用第一級、第二級毒品案件，經本院以97
    年度訴字第4871號判決判處應執行有期徒刑9 月確定，甫於
    98年11月11日縮刑期滿徒刑執行完畢，有上開臺灣高等法院
    被告前案紀錄表在卷足徵，其於有期徒刑執行完畢5 年內故
    意再犯本案有期徒刑以上之前開二罪，依刑法第47條第1 項
    規定皆成立累犯，並均應加重其刑。再被告所犯本案施用第
    一級、第二級毒品二罪，犯意各別，行為互殊，應予分論併
    罰。爰審酌被告前已有因施用第一級、第二級毒品經法院判
    處罪刑之前科紀錄，竟仍不思尋求正當之身心發展，再先後
    施用足以導致精神障礙、性格異常，甚至造成生命危險之海
    洛因、甲基安非他命，戕害一己之身心健康，對社會治安可
    能之危害程度非微，惟其於犯後尚知坦認全部犯行等一切情
    狀，分別量處如主文所示之刑，並定其應執行之刑，以資懲
    儆。末查，扣案海洛因合計驗餘淨重8.60公克，屬查獲之第
    一級毒品，應依毒品危害防制條例第18條第1項 前段規定，
    併予宣告沒收銷燬之（因檢驗需要而經取用滅失之部分，則
    皆不再宣告沒收銷燬）。扣案包裹上開海洛因之包裝袋3 個
    ，係用於防止毒品裸露、潮濕，便於攜帶施用，與扣案針筒
    3 支（其中已使用者1 支、預備使用者2 支）及橡膠管1 條
    ，均屬被告所有供或預供其施用第一級毒品所用之物；扣案
    吸食器1 組，則屬被告所有供其施用第二級毒品所用之物；
    另扣案吸管分裝杓2 支，係被告所有同供其施用第一級、第
    二級毒品所用之物，皆據被告陳明在卷，爰依刑法第38條第
    1 項第2 款規定，分別於被告各宣告刑及所定應執行刑後，
    併予諭知沒收之。至警方於99年5 月22日雖尚同時扣得分裝
    袋70個，惟被告於警詢時起迄至本院審理時，均堅決否認前
    開物品為其所有，辯稱應係查獲地點屋主黃冠麟所有之物等
    語，除核與證人黃冠麟於檢察官訊問時所為之證述相符外，
    查被告既已坦承本案施用第一級、第二級毒品犯行不諱，衡
    情應無就此特意為虛偽陳述之必要，是被告所辯應屬可採，
    而該分裝袋復非屬違禁物或本院應義務沒收之物，故爰不予
    宣告沒收，附此敘明。
據上論斷，應依刑事訴訟法第273 條之1 第1 項、第299 條第1
項前段，毒品危害防制條例第10條、第18條第1 項前段，刑法第
11條前段、第47條第1 項、第38條第1 項第2 款、第51條第5 款
、第9 款，判決如主文。
本案經檢察官王家春到庭執行職務。
中    華    民    國    99    年    10    月    18    日
                  刑事第七庭  法  官  張 兆 光
上列正本證明與原本無異。
如不服本判決，應於判決送達後10日內敘明上訴理由，向本院提
出上訴狀 (應附繕本) ，上訴於臺灣高等法院。其未敘述上訴理
由者，應於上訴期間屆滿後20日內向本院補提理由書「切勿逕送
上級法院」。
                              書記官  曹 秋 冬
中    華    民    國    99    年    10    月    18    日
附錄本案論罪科刑法條：
毒品危害防制條例第10條
施用第一級毒品者，處6 月以上5 年以下有期徒刑。
施用第二級毒品者，處3 年以下有期徒刑。

司法院資訊處製作；財團法人民間司法改革基金會備份。
